最高法院刑事判決　　　　　　　　　　111年度台上字第289號
　　　　　　　　　　　　　　　　　　111年度台上字第290號
上　訴　人　梁欽狄


　　　　　　洪嘉笙


上列上訴人等因違反槍砲彈藥刀械管制條例等罪案件，不服臺灣
高等法院高雄分院中華民國110 年10月5日第二審判決（110年度
原金上訴字第3號、110年度金上訴字第59號，起訴案號：臺灣高
雄地方檢察署109年度偵字第4866、5351、10467、10531號、109
年度少連偵字第121、141、166號，追加起訴案號：同署109年度
少連偵字第211號、109年度偵字第4862號），提起上訴，本院判
決如下：
    主  文
上訴駁回。
    理  由
壹、梁欽狄部分：
一、按刑事訴訟法第377 條規定，上訴於第三審法院，非以判決
    違背法令為理由，不得為之。是提起第三審上訴，應以原判
    決違背法令為理由，係屬法定要件。如果上訴理由書狀並未
    依據卷內訴訟資料，具體指摘原判決不適用何種法則或如何
    適用不當，或所指摘原判決違法情事，顯與法律規定得為第
    三審上訴理由之違法情形，不相適合時，均應認其上訴為違
    背法律上之程式，予以駁回。
二、本件原審審理結果，認定上訴人梁欽狄有原判決事實欄所
    記載之加重詐欺、參與及招募他人加入犯罪組織及洗錢；事
    實欄所記載之非法寄藏槍彈之犯罪事實，因而撤銷第一審
    關於梁欽狄加重詐欺部分之科刑判決，改判依想像競合犯規
    定，從一重仍論處梁欽狄犯加重詐欺3 罪罪刑，及諭知相關
    之沒收，並維持第一審依想像競合犯規定，從一重論處梁欽
    狄非法寄藏槍枝罪刑，及諭知相關沒收之判決，駁回其此部
    分在第二審之上訴，併就上開撤銷改判與駁回上訴部分，定
    其應執行之刑，已詳述調查、取捨證據之結果，及認定犯罪
    事實之心證理由。所為論斷，核無悖於論理法則與經驗法則
    ，且有卷內證據資料可資覆按。
三、刑法第59條酌量減輕其刑，必其犯罪情狀在客觀上顯可憫恕
    ，方有其適用。原判決已說明梁欽狄參與詐騙集團及非法寄
    藏槍彈，對社會治安危害甚大，於客觀上實不足以引起一般
    同情，自不符合刑法第59條規定酌減其刑之宗旨，是原審未
    依該規定減輕其刑，核無違法可言。梁欽狄上訴意旨猶以其
    年輕識淺而涉案，惟已知錯，並與被害人和解，且提供槍枝
    所有者之資料由警追查，其犯罪情節乃情輕法重，原判決未
    依刑法第59條減輕其刑為違法云云，自與法律所規定得上訴
    第三審之合法理由，不相適合。其上訴違背法律上之程式，
    應予駁回。
貳、洪嘉笙部分：
    查第三審上訴書狀，應敘述上訴之理由，其未敘述者，得於
    提起上訴後20日內補提理由書於原審法院，已逾上述期間，
    而於第三審法院未判決前仍未提出上訴理由書狀者，第三審
    法院應以判決駁回之，刑事訴訟法第382 條第1項、第395條
    後段規定甚明。本件上訴人洪嘉笙因加重詐欺等罪案件，不
    服原審判決，於民國110 年10月26日提起上訴，並未敘述理
    由，迄今逾期已久，於本院未判決前仍未提出，依上開規定
    ，其上訴自非合法，應予駁回。
據上論結，應依刑事訴訟法第395條，判決如主文。
中    華    民    國   111    年    1     月    6     日
                  刑事第三庭審判長法  官  徐  昌  錦  
                                  法  官  林  恆  吉  
                                  法  官  林  海  祥  
                                  法  官  江  翠  萍  
                                  法  官  周  政  達  
本件正本證明與原本無異
                                  書記官
中    華    民    國   111    年    1     月    11    日